# 期末已背书未终止确认票据如何列示？

提问人：唐志 钊 时间：2021-04-07 14:33:02
资产负债表日，已经背书转让，但是未终止确认的票据是列示在“应收票据”还是“应收款项融资”？
谢谢！

回答人：chenyiwei
不满足终止确认条件的已背书转让票据，应列报为应收票据，不能作为应收款项融资。
需要注意：从“应收票据”转为“应收款项融资”属于金融工具准则界定的金融资产重分类，只有在极罕见的情况下确实有证据表明业务模式发生了重大变化，才可以重分类。
背书完成后，原先的应付账款等负债得到结算，所以应作账务处理：借：应付账款（或被结算的其他原有对外负债），贷：其他流动负债。